# 上市公司年报审计，这些程序都是必须执行的吗，各位同仁？

提问人：chenyiwei 时间：2012-02-18 13:40:33
这些程序都是有必要执行的。但具体程序的性质、时间和范围取决于CPA根据项目的具体情况作出的专业判断。

回答人：chenyiwei
这些程序都是有必要执行的。但具体程序的性质、时间和范围取决于CPA根据项目的具体情况作出的专业判断。